【裁判字號】    99,訴,548
【裁判日期】    990615
【裁判案由】    毒品危害防制條例
【裁判全文】
臺灣高雄地方法院刑事判決               99年度訴字第548號
公  訴  人  臺灣高雄地方法院檢察署檢察官
被      告  乙○○
上列被告因違反毒品危害防制條例案件，經檢察官提起公訴（99
年度毒偵字第485 號），嗣被告於本院準備程序中就被訴事實為
有罪之陳述，經本院告知簡式審判程序之旨，並聽取被告與公訴
人之意見後，合議庭裁定由受命法官獨任進行簡式審判程序，判
決如下：
    主  文
乙○○施用第一級毒品，累犯，處有期徒刑柒月；又施用第二級
毒品，累犯，處有期徒刑參月；又持有第一級毒品，累犯，處有
期徒刑參月，扣案第一級毒品海洛因壹包（含包裝袋，檢驗前淨
重零點壹貳柒公克、檢驗後淨重零點壹壹陸公克），沒收銷燬之
。應執行有期徒刑拾壹月，扣案第一級毒品海洛因壹包（含包裝
袋，檢驗前淨重零點壹貳柒公克、檢驗後淨重零點壹壹陸公克）
，沒收銷燬之。
    事  實
一、乙○○前於民國94年間因施用毒品案件，經臺灣屏東地方法
    院以94年度毒聲字第534 號裁定送強制戒治後，因無繼續施
    用毒品之傾向，於95年4 月18日執行完畢釋放出所。又其因
    偽造文書案件，經臺灣屏東地方法院以94年度簡字第1271號
    判決判處有期徒刑3 月確定（下簡稱編號一之刑）；因偽造
    有價證券、詐欺等案件，分別經本院以93年度簡字第5832號
    判決判處有期徒刑3 月確定（下簡稱編號二之刑），以94年
    度訴字第3130號判決判處有期徒刑3 年2 月確定（下簡稱編
    號三之刑），以96年度簡字第1153號判決判處有期徒刑4 月
    確定（下簡稱編號四之刑）。嗣因96年罪犯減刑條例之規定
    ，其中編號一、二、三之刑經本院以96年度聲減字第6251號
    裁定減刑並定應執行刑為有期徒刑3 年4 月又15日確定；編
    號四之刑則減為有期徒刑2 月確定，並於98年7 月8 日縮刑
    期滿執行完畢。詎其仍不知悔改與戒除毒癮，復基於施用第
    一級毒品海洛因、第二級毒品甲基安非他命之犯意，於98年
    12月19日晚上11時許，在高雄市○○路某加油站廁所內，以
    將海洛因摻入香菸吸食之方式，施用第一級毒品海洛因1 次
    ；另於98年12月20日採尿之時回溯3 日內某時（不含公權力
    拘束期間），在高雄縣大社鄉某工地內，以將第二級毒品甲
    基安非他命置於電燈泡後燒烤之方式，施用第二級毒品安非
    他命1 次。後另基於持有第一級毒品海洛因之犯意，於98年
    12月20日10時許，在高雄市苓雅區○○○路73號前，以新臺
    幣1,000 元之代價，向蔡淇昌購買第一級毒品海洛因1 包（
    檢驗前淨重0.127 公克，檢驗後淨重0.116 公克）而持有之
    。嗣於98年12月20日10時30分許，在上開購買第一級毒品海
    洛因處，因行跡可疑為警盤查，並當場扣得上開第一級毒品
    海洛因1 包，復經採集其尿液送驗後，結果呈甲基安非他命
    、嗎啡陽性反應，始悉上情。
二、案經行政院海岸巡防署海洋巡防總局第五海巡隊報請臺灣高
    雄地方法院檢察署檢察官偵查起訴。
    理  由
一、本件被告乙○○所犯係死刑、無期徒刑、最輕本刑為3 年以
    上有期徒刑以外之罪，其於準備程序中就被訴事實為有罪之
    陳述，經本院告知簡式審判程序之旨，並聽取公訴人及被告
    意見後，合議庭裁定由受命法官獨任進行簡式審判程序，合
    先敘明。
二、訊據被告對其於前揭時、地，施用第一級毒品海洛因、第二
    級毒品甲基安非他命及持有第一級毒品海洛因之事實，於本
    院審理中均坦承不諱，而被告為警查獲所採之尿液檢體，經
    送高雄市立凱旋醫院檢驗結果，呈現嗎啡及甲基安非他命陽
    性反應，有高雄市立凱旋醫院99年1 月8 日濫用藥物尿液檢
    驗報告附卷可稽。另於98年12月20日扣案之白色粉末1 包，
    經送檢驗結果，檢出第一級毒品海洛因（檢驗驗前淨重0.12
    7 公克，驗後淨重0.116 公克），則有高雄市立凱旋醫院99
    年1 月4 日高市凱醫驗字第11984 號濫用藥物成品檢驗鑑定
    書在卷可參。足徵被告任意性自白核與事實相符，應堪信為
    真實，可採為本件論罪科刑之依據。是本件事證明確，被告
    施用第一級毒品海洛因、第二級毒品甲基安非他命各1 次及
    持有第一級毒品犯行，洵堪認定，應依法論科。
三、按海洛因及甲基安非他命，分別係毒品危害防制條例第2 條
    第2 項第1 款所稱之第一級毒品及同條項第2 款所稱之第二
    級毒品，不得施用、持有。次按觀察、勒戒或強制戒治執行
    完畢釋放後，5 年內再犯第10條之罪者，應依一般刑事訴訟
    程序予以起訴論罪科刑，此觀諸毒品危害防制條例第20條、
    第23條第2 項規定自明。被告曾因施用毒品案件，經本院以
    94年度毒聲字第534 號裁定送強制戒治後，於95年4 月18日
    執行完畢釋放乙情，有臺灣高等法院被告前案紀錄表在卷可
    憑，被告於強制戒治執行完畢釋放後，5 年內再犯本件施用
    毒品犯行，依法自應予以追訴處罰。
四、核被告所為，係犯毒品危害防制條例第10條第1 項、第2 項
    、第11條第1 項之施用第一級毒品與第二級毒品罪及持有第
    一級毒品；被告持有第一級毒品後進而施用，其持有之低度
    行為，為施用之高度行為所吸收，不另論罪。被告所犯前開
    施用第一級毒品與第二級毒品罪及持有第一級毒品罪等3 罪
    ，犯意各別、行為互殊，應予分論併罰。又被告有如事實欄
    所載之前案紀錄等情，有臺灣高等法院被告前案紀錄表可參
    ，其受有期徒刑執行完畢後，5 年內故意再犯本件有期徒刑
    以上之罪，為累犯，應依刑法第47條第1 項之規定，加重其
    刑。爰審酌被告經強制戒治後，尚未能戒絕毒癮，仍不知悛
    悔，再次施用毒品自戕其身，顯然缺乏戒絕毒品之決心，惟
    念及被告坦承施用及持有第一級毒品之事實，態度尚佳，而
    所犯係自戕行為，尚未對他人造成實害，分別量處如主文所
    示之刑，並定應執行之刑，以資懲儆。另扣案第一級毒品海
    洛因1 小包，經檢驗結果，呈海洛因陽性反應，已如前述，
    因殘留於包裝袋之毒品殘渣已無法析離，應將包裝袋同視為
    第一級毒品，不問屬於被告與否，均應依毒品危害防制條例
    第18條第1 項前段併予宣告沒收銷燬之；至於鑑驗耗損之海
    洛因既已滅失，自無庸再為沒收銷燬之諭知。
據上論斷，應依刑事訴訟法第273 條之1 第1 項、第284 條之1
、第299 條第1 項前段，毒品危害防制條例第10條第1 項、第2
項、第11條第1 項、第18條第1 項前段，刑法第11條、第47條第
1 項、第51條第5 款，判決如主文。
本案經檢察官甲○○到庭執行職務。
中    華    民    國    99    年    6     月    15    日
                  刑事第十四庭    法  官   林揚奇
以上正本證明與原本無異。
如不服本判決應於收受判決後10日內向本院提出上訴書狀，並應
敘述具體理由。其未敘述上訴理由者，應於上訴期間屆滿後20日
內向本院補提理由書(均須按他造當事人之人數附繕本)「切勿逕
送上級法院」。
中    華    民    國    99    年    6     月    15    日
                                  書記官   何明昌
附錄本判決論罪科刑法條全文：
毒品危害防制條例第10條
施用第一級毒品者，處6月以上5年以下有期徒刑。
施用第二級毒品者，處3年以下有期徒刑。
毒品危害防制條例第11條
持有第一級毒品者，處3年以下有期徒刑、拘役或新臺幣5萬元以
下罰金。
持有第二級毒品者，處2年以下有期徒刑、拘役或新臺幣3萬元以
下罰金。
持有第一級毒品純質淨重十公克以上者，處1年以上7年以下有期
徒刑，得併科新臺幣1百萬元以下罰金。
持有第二級毒品純質淨重二十公克以上者，處6月以上5年以下有
期徒刑，得併科新臺幣70萬元以下罰金。
持有第三級毒品純質淨重二十公克以上者，處3年以下有期徒刑
，得併科新臺幣30萬元以下罰金。
持有第四級毒品純質淨重二十公克以上者，處1年以下有期徒刑
，得併科新臺幣10萬元以下罰金。
持有專供製造或施用第一級、第二級毒品之器具者，處1年以下
有期徒刑、拘役或新臺幣1萬元以下罰金。

司法院資訊處製作；財團法人民間司法改革基金會備份。
